臺灣橋頭地方法院民事裁定
110年度消債清字第89號
聲　請　人　
即債務人　　陳俊佑即陳秉嵩
　　　　　　　　　　00000000000000000000000000000000000
00000000000000000000000000000000000000000000000000
代  理  人　呂帆風  法扶律師
上列當事人因消費者債務清理事件聲請清算，本院裁定如下：
    主  文
聲請人陳俊佑即陳秉嵩自民國一百一十年十月二十八日下午四時
起開始清算程序。
命司法事務官進行本件清算程序。
    理  由
一、聲請意旨略以：聲請人即債務人陳俊佑即陳秉嵩前向金融機
    構辦理信用貸款、信用卡契約等，致積欠無擔保債務計新臺
    幣（下同）6,558,913元，因無法清償債務，乃於民國110年
    4月間向本院聲請前置調解，因聲請人無還款能力而調解不
    成立，因聲請人有不能清償債務或有不能清償之虞，復未經
    法院裁定開始更生程序或宣告破產，爰依法聲請准予裁定清
    算等語。
二、按「債務人不能清償債務或有不能清償之虞者，得依本條例
    所定更生或清算程序，清理其債務。」消費者債務清理條例
    （下稱消債條例）第3條定有明文。衡以消費者與金融機構
    間債之關係之發生，係依契約自由原則及相互間之信賴為基
    礎，此為社會經濟活動得以維繫及發展之重要支柱，債務人
    經濟窘迫，固不應任其自生自滅，債權人一方之利益，仍不
    能因之摒棄不顧。是債務人於協商程序中，自應本於個人實
    際財產及收支狀況，依最大誠信原則，商討解決方案。如終
    究不能成立協商，於聲請更生或清算時，法院審酌上開條文
    所謂「不能清償或有不能清償之虞」，自宜綜衡債務人全部
    收支、信用及財產狀況，評估是否因負擔債務，而不能維持
    最基本之生活條件；所陳報之各項花費，是否確屬必要性之
    支出；如曾有協商方案，其條件是否已無法兼顧個人生活之
    基本需求等情，為其判斷之準據。
三、經查：
  ㈠聲請人前向各金融機構辦理信用貸款、信用卡契約等，致現
    積欠無擔保債務至少6,558,913元，前即因無法清償債務，
    而於110年4月間向本院聲請前置調解，因聲請人未有還款能
    力而調解不成立等情，有110年4月29日前置調解聲請狀所附
    債權人清冊、財團法人金融聯合徵信中心前置協商專用債權
    人清冊、信用報告、110年5月26日中國信託商業銀行股份有
    限公司陳報狀等件在卷可稽，堪信為真實。
  ㈡聲請人現任職於台灣雙葉電子股份有限公司，依110年1月至3
    月薪資袋、110年4月至6月薪資明細單所示，此期間薪資總
    額為182,249元，核每月平均薪資約30,375元，而其名下僅1
    筆坐落南投縣名間鄉之應有部分土地，另有1輛94年出廠之
    無殘值車輛，皆屬難以變價之財產，108、109年度申報所得
    分別為95,000元、0元，現勞工保險投保薪資25,200元等情
    ，有財產及收入狀況說明書、勞工保險被保險人投保資料表
    、綜合所得稅各類所得資料清單暨國稅局財產歸屬資料清單
    、薪資袋、110年7月20日陳報狀所附薪資明細單、薪資轉帳
    存摺內頁附卷可稽。則查無聲請人有其他收入來源，佐以聲
    請人提出薪資袋、薪資明細單為證，則以聲請人主張之收入
    來源，應全非虛罔，是以薪資袋、薪資明細單所示每月平均
    薪資30,375元作為核算其現在償債能力之基礎，應能反映真
    實收入狀況。
  ㈢至聲請人個人日常生活必要費用部分，審酌聲請人負債之現
    況，基於社會經濟活動之互賴及誠信，該日常生活所需費用
    ，自應節制開支，不得有超越一般人最低生活標準之享受，
    否則反失衡平，本院依消債條例第64條之2第1項，參酌衛福
    部社會司所公告歷年最低生活費標準，110年度高雄市最低
    生活費標準13,341元之1.2倍為16,009元，則聲請人每月最
    低生活費除有特殊情形並有證據證明者外，自宜以此為度，
    始得認係必要支出。聲請人主張每月個人必要生活費為16,0
    09元，與上開標準相同，自屬可採。
  ㈣綜上所述，以聲請人現每月之收入30,375元為其償債能力基
    準，扣除其每月個人必要生活費16,009元後僅餘14,366元，
    而聲請人目前負債總額為6,558,913元，以上開餘額按月攤
    還結果，約38年期間始能清償完畢，堪認聲請人確有不能清
    償債務或有不能清償之虞之情事。從而，聲請人主張已不能
    清償債務，聲請本院准予清算，依所舉事證及本院調查結果
    ，即無不合。
四、末按「法院開始清算程序之裁定，應載明其年、月、日、時
    ，並即時發生效力。」、「法院裁定開始更生或清算程序後
    ，得命司法事務官進行更生或清算程序，必要時得選任律師
    、會計師或其他適當之自然人或法人一人為監督人或管理人
    。」，消費者債務清理條例第83條第1項、第16條第1項分別
    定有明文。本件聲請人其目前收入及財產狀況，不能履行債
    務，未償之債務亦屬不能清償，有如上述。從而，聲請人聲
    請清算，洵屬有據，應予准許，爰命司法事務官進行本件清
    算程序。
五、依消費者債務清理條例第11條第1項、第83條第1項、第16條
    第1項，裁定如主文。
中　　華　　民　　國　　110 　年　　10　　月　　28　　日
              　　        民事庭　法　官　薛博仁
以上正本係照原本作成。
本裁定已於110年10月28日下午4時公告。
本裁定不得抗告。
中　　華　　民　　國　　110 　年　　10　　月　　28　　日
  　                              書記官　郭南宏